Inventaris van het archief van het Nederlands Beheersinstituut, beheersdossiers beginnend met de letter G
Nationaal Archief, Den Haag
- Serie 'Groten, H. - Gutmann, P.'
  - Gustin, J.A., Bussum, 84568
  - Gustin, J.A., Bussum [PE36 2033], ---
  - Gustke, G.C.W., Maastricht [WFV 2566], ---
  - Gusto Werf (A.F. Smulders) Fa., Schiedam, 84569
  - Gustowski, E., Utrecht, 84570
  - Gutehoffnungshutte Oberhausen AG (Nederlandse Handel Mij. Amsterdam), Oberhausen, 203399
  - Gutermann & Co., Fa., Gutach-Breisgau [DS 1508], ---
    Onderdeel van een omslag met meerdere dossiers. Deze omslag is aan te vragen via archiefinventaris 2.09.16.01, inventarisnummer 2833, ten name van Agentschap Ministerie van Financien
  - Gutermann & Co., Fa., Tilburg [DS 1507], ---
  - Gutermann, F. (Import Mij.) NV, Amsterdam, 84571
  - Gutersohn, J., Amsterdam, 84572
  - Gutfleisch, R.E., Scheveningen, 84573
  - Gutfleisch, R.E., Den Haag [WFG 836], ---
  - Guth, B.W.J., Huis ter Heide, 84574
  - Guth, G.H.M.W., Amsterdam, 84575
  - Guth, G.P., Amsterdam, 84576
  - Guth, H., Almelo [PE67 1285], ---
  - Guth, H.O., Amsterdam, 84577
  - Guth, J., San Nicolaas [WFV 2378], ---
  - Guth, J.A., Arnhem, 84578
  - Guth, W., Oisterwijk, 84579
  - Gutheil, E.W.A., Amsterdam, 84580
  - Guther, E., Neerbeek [DS 5179], ---
    Onderdeel van een omslag met meerdere dossiers. Deze omslag is aan te vragen via archiefinventaris 2.09.16.02, inventarisnummer 3160, ten name van Brauns, A.
  - Guthmann, L.L., Waal [PD35 258], ---
  - Guthmann, L.L., Waalwijk [WFV 2671], ---
  - Guthmann-van Leer, R.G., Amsterdam, 84581
  - Guthorl-holtken, E., Selm-Beifang [WE 4263], ---
  - Guthruf, M.E., Bergen, 84583
  - Guthruf, M.E., Bergen [WFV 2769], ---
  - Gutjahr, D., Boppard, 84601
  - Gutjahr, F.M.M.B. [DM 1314], ---
  - Gutjahr, F.M.M.B., Amsterdam, 84584
  - Gutjahr, O., Breda, 84600
  - Gutkas, F., Wien, 84602
  - Gutlich, F., Rotterdam, 84603
  - Gutman, A., Den Haag, 84604
  - Gutman, J., Enschede, 84605
  - Gutman, L., Leeuwarden, 84606
  - Gutman, L., Hollywood [WE 560], ---
  - Gutman, P., Naarden, 84607
  - Gutman, S., Amsterdam, 84588
  - Gutman, S., Enschede, 84608
  - Gutman-Riegen, G., Amersfoort, 84582
  - Gutmann, A., Somborn [PE67 1243], ---
  - Gutmann, A.C.W., Neustadt, 84609
  - Gutmann, B., Milwaukee, 84585
  - Gutmann, E., Wien [WE 8566], ---
  - Gutmann, F. Fa. (I), Amsterdam, 84610
  - Gutmann, F. Fa. (II), Amsterdam, 84611
  - Gutmann, H., Philadelphia [WE 4607], ---
  - Gutmann, I.S., Zaandam, 84586
  - Gutmann, K.F.G.H., Paris [WE 3180], ---
    Onderdeel van een omslag met meerdere dossiers. Deze omslag is aan te vragen via archiefinventaris 2.09.16.03, inventarisnummer 6166, ten name van Dorenbusch, D.
  - Gutmann, M., Amsterdam, 84587
  - Gutmann, M., Amsterdam [PE1 1451], ---
  - Gutmann, M., Amsterdam [PD1 3512], ---
  - Gutmann, M., New York [WE 3247], ---
    Onderdeel van een omslag met meerdere dossiers. Deze omslag is aan te vragen via archiefinventaris 2.09.16.03, inventarisnummer 6171, ten name van Coblenzer, F.C.
  - Gutmann, M.L., Rome [WE 523], ---
    Onderdeel van een omslag met meerdere dossiers. Deze omslag is aan te vragen via archiefinventaris 2.09.16.01, inventarisnummer 5964, ten name van Algemeene Herverzekeringsmaatschappij NV
  - Gutmann, P., Naarden [WFV 1036], ---
    Onderdeel van een omslag met meerdere dossiers. Deze omslag is aan te vragen via archiefinventaris 2.09.16.03, inventarisnummer 5578, ten name van Clemens, M.
- Serie 'Gutmann, Z. - Gzonowski, F.'
  - Gutmann, Z., Enschede, 84589
  - Gutmann-Thielemann, W.A., Leeuwarden, 84590
  - Gutmeier, G.G., Utrecht [PD54 169], ---
    Onderdeel van een omslag met meerdere dossiers. Deze omslag is aan te vragen via archiefinventaris 2.09.16.02, inventarisnummer 5116, ten name van Bosch, P.J.
  - Gutowski, A., Heerlen, 84591
  - Gutowski, L., Enschede, 84592
  - Gutsche, 84593
  - Gutsche-Hinrichs, A.K., Den Haag, 84596
  - Gutsche-Hinrichs, A.K., Hamburg [WE 4591], ---
    Onderdeel van een omslag met meerdere dossiers. Deze omslag is aan te vragen via archiefinventaris 2.09.16.03, inventarisnummer 6254, ten name van Cohn, G.
  - Gutsche-ten Cate, M.A.K., Münster, 84594
  - Gutschow, J. (Handelsbureau La Mola NV), Duisburg, 84595
  - Gutsmuth, K., Amersfoort, 84597
  - Gutt, G.J., Heerlen, 84598
  - Gutt, J., Heerlen [WFV 6351], ---
    Onderdeel van een omslag met meerdere dossiers. Deze omslag is aan te vragen via archiefinventaris 2.09.16.03, inventarisnummer 5854, ten name van Cohn, M.R.
  - Gutte-Drager, M., Düsseldorf [KLP 93], ---
    Onderdeel van een omslag met meerdere dossiers. Deze omslag is aan te vragen via archiefinventaris 2.09.16.01, inventarisnummer 4486, ten name van Algemeene Friesche Levensverzekering Maatschappij
  - Guttentag, P., Brussel, 84599
  - Gutter, H., Amsterdam, 84614
  - Gutter, I., Amsterdam, 84615
  - Gutter, S., Amsterdam, 84613
  - Gutter-Ehrfreund, R., Amsterdam [WF 54], ---
  - Guttering, Kleve, 84616
  - Guttes, H.M., Den Haag, 84617
  - Guttes, M., Den Haag [WFG 849], ---
  - Guttich, A., Köln [WE 7410], ---
  - Guttler & Co. K.G., Hamburg, 84612
  - Guttman, J., Leeuwarden, 84618
  - Guttman, S., London [WE 8037], ---
  - Guttmann, A., Amsterdam, 84619
  - Guttmann, A., 84620
  - Guttmann, F., Amsterdam, 84621
  - Guttmann, G., Amsterdam, 84622
  - Guttmann, G., New York [WE 1246], ---
    Onderdeel van een omslag met meerdere dossiers. Deze omslag is aan te vragen via archiefinventaris 2.09.16.03, inventarisnummer 6032, ten name van Consonno, E.
  - Guttmann, J.M., Amsterdam, 84623
  - Guttmann, J.W., Amsterdam, 84624
  - Guttmann, W., Zwolle [WFV 7289], ---
  - Guttowski, R., Eijgelshoven, 84625
  - Guttsmann, A.U., New York [WE 4762], ---
  - Guttzeit-Gronau, L.M., Duisburg [WE 2172], ---
    Onderdeel van een omslag met meerdere dossiers. Deze omslag is aan te vragen via archiefinventaris 2.09.16.03, inventarisnummer 6095, ten name van Cambensy, F.W.
  - Gutwerk, F., Lorsch, 84626
  - Gutz, L.S., Amersfoort, 84627
  - Gutzeit, F.M.A., Lindau [WE 3233], 6170
  - Gutzlapf, F.W., Den Haag, 84628
  - Guusen-Neve, E.J., Terneuzen [PE2 2616], ---
  - Guyer, R., Zürich [PE67 2473], ---
  - Guykens, C.B.W., Den Haag, 84629
  - Guykens, C.B.W., Den Haag [PD2 865], ---
  - Guys, B., Voorburg, 84630
  - Guyt, A., Katwijk aan Zee, 84643
  - Guyt, J., Katwijk, 84644
  - Guyt, L., Katwijk aan Zee, 84645
  - Guyt, P., Katwijk, 84646
  - Guytenaere, A.E., Roosendaal, 84647
  - Guzeck, R., Enschede [WF 880], ---
  - Guzek, R., Enschede [PE23 129], ---
    Onderdeel van een omslag met meerdere dossiers. Deze omslag is aan te vragen via archiefinventaris 2.09.16.01, inventarisnummer 2551, ten name van Avontuur, W.
  - Guzek, W.T.C., Enschede, 84648
  - Guzek, W.T.C., Enschede [PE23 131], ---
  - Guzen, H., Nijmegen [PD43 124], ---
    Onderdeel van een omslag met meerdere dossiers. Deze omslag is aan te vragen via archiefinventaris 2.09.16.01, inventarisnummer 5099, ten name van Aferen, J.P.Z. van
  - Guzourski, J., St. Anthonius, 84649
  - Guzzi, R., Milaan [PE67 3902], ---
    Onderdeel van een omslag met meerdere dossiers. Deze omslag is aan te vragen via archiefinventaris 2.09.16.04, inventarisnummer 4292, ten name van Eoli, O.
  - Gwinner, O.F., 84650
  - Gwisdella, A. [PE2 2132], ---
    Onderdeel van een omslag met meerdere dossiers. Deze omslag is aan te vragen via archiefinventaris 2.09.16.03, inventarisnummer 2130, ten name van Deka (Bank voor Handel en Industrie)
  - Gwisdella, A., 84651
  - Gyallay, F., Wiesbaden, 84652
  - Gyarmathy de Vargyas, P., Kobe [DS 5227], ---
    Onderdeel van een omslag met meerdere dossiers. Deze omslag is aan te vragen via archiefinventaris 2.09.16.01, inventarisnummer 3167, ten name van Altroggen-Bettinghaus, H.
  - Gyesen-Versteven, Hannover., 84631
  - Gygax-Hemmerling, M., Ahlen [WE 1137], ---
    Onderdeel van een omslag met meerdere dossiers. Deze omslag is aan te vragen via archiefinventaris 2.09.16.02, inventarisnummer 6021, ten name van Baer, K.
  - Gyr, W.O., Surry [PE2 3349], ---
    Onderdeel van een omslag met meerdere dossiers. Deze omslag is aan te vragen via archiefinventaris 2.09.16.01, inventarisnummer 2175, ten name van Ardenne, C.A. van
  - Gzieslawski, R., Kerkrade, 84748
  - Gzonowski, F., Hoensbroek, 82830